台灣台中地方法院刑事判決　　　　　　　　　九十一年度訴字第一三八七號
　　公　訴　人　台灣台中地方法院檢察署檢察官
　　被　　　告　乙○○
右列被告因違反電信法案件，經檢察官提起公訴 (九十一年度偵字第一二九號），本
院判決如左：
    主      文
乙○○連續意圖為自己不法之利益，以有線方式，盜用他人電信設備通信，累犯，處
有期徒刑伍月，如易科罰金，以參佰元折算壹日。
扣案之電話機壹具（含線）沒收。
    事      實
一、乙○○為精神耗弱之人，於民國（下同）九十年間曾因竊盜及違反電信法案件，
    經本院分別判處有期徒刑五月、三月確定，並定應執行有期徒刑七月，於九十年
    九月二十四日執行完畢，猶不知悔改。復意圖為自己不法之利益，並基於概括之
    犯意，於九十年十二月二十日上午六時許，至台中縣沙鹿鎮○○路一之一號甲○
    ○所有工寮旁，見該處有電話機乙台，係不詳姓名之人以私接電話線至該工寮門
    旁外壁電話交換箱內之方式盜接後放置該處，竟盜用該工寮內電話號碼（０四）
    00000000號之有線電信設備，接續於同日上午六時六分四十六秒至六時
    五十九分十四秒共計四次，撥打至電話號碼000000000號色情電話專線
    通信；又於同日晚上十時五十分許，至上開工寮旁，再盜用該工寮內上開電話號
    碼之有線電信設備，而於同日晚上十時五十一分八秒至十時五十一分二十八秒，
    撥打至電話號碼000000000號色情電話專線通信，藉此共獲得免費通話
    新台幣（下同）二千零五十元之不法利益。嗣於同日晚上十一時許，乙○○在上
    址經甲○○發現報警查獲，並扣得電話機一具（含線）。
二、案經台中縣警察局清水分局報請台灣台中地方法院檢察署檢察官偵查起訴。
    理      由
一、訊之被告乙○○矢口否認有上開不法利益之犯行，辯稱：伊未撥打上開電話，而
    被甲○○發現時，伊蹲在該電話機旁之草堆裡，是要小便云云。惟查前開犯罪事
    實，業據被害人甲○○於警訊時指述綦詳，並有員警職務報告乙紙、現場照片四
    張、通話明細清單乙紙、通話費明細清單乙紙附卷及電話機一具（含線）扣案足
    憑；且被告於九十年一月間，因違反電信法案件，亦係以相同方式撥打0000
    00000號等色情電話及相同之辯解為脫免之詞，經本院以九十年度易字第一
    ００四號判處有期徒刑三月確定，有該刑事判決乙份附卷可稽；參以被告為男性
    ，於前開時地，豈有蹲在草堆裡以小便之理，顯與常情有違。是被告上開所辯，
    無非事後卸責之詞，不足採信，事證明確，其犯行堪以認定。
二、核被告乙○○所為，係犯電信法第五十六條第一項之意圖為自己不法之利益，以
    有線方式，盜用他人電信設備通信罪。按刑法上之連續犯，係指有數個獨立之犯
    罪行為，基於一個概括的犯意，反覆為之，而觸犯同一性質之數罪名者而言，如
    果該項犯罪，係由行為人以單一行為接續進行，縱令在犯罪完畢以前，其各個舉
    動，已與該罪之構成要件完全相符，但在行為人主觀上對於各個舉動，不過為其
    犯罪行為之一部分者，當然成立一罪，不能以連續犯論，最高法院二十八年度上
    字第三四二九號判例可資參照。本件被告固於九十年十二月二十日上午六時六分
    四十六秒至六時五十九分十四秒撥打上開電話共計四次，惟其時間緊接，足認被
    告係以單一行為接續進行，其主觀上對於各個舉動，當係其犯罪行為之一部分，
    應僅成立單純一罪。又被告先後二次盜用他人電信設備通信之犯行，時間緊接，
    犯罪構成要件相同，顯係基於概括犯意為之，應依連續犯之規定以一罪論，並依
    法加重其刑。公訴人就被告於九十年十二月二十日晚上十時五十分許，至上開工
    寮旁，盜用該工寮內之上開電話號碼之有線電信設備，而於同日晚上十時五十一
    分八秒至十時五十一分二十八秒，撥打至電話號碼000000000號色情電
    話專線通信，藉此獲得免費通話五十元之不法利益之事實，雖未經起訴，惟既與
    所起訴事實有連續犯之裁判上一罪關係，應為起訴效力所及，本院自得一併審理
    ，附此敘明。查被告於九十年間曾因竊盜及違反電信法案件，經本院分別判處有
    期徒刑五月、三月確定，並定應執行有期徒刑七月，於九十年九月二十四日執行
    完畢，有台灣高等法院被告全國前案紀錄表附卷可稽，其於五年內再犯本件有期
    徒刑以上之罪，為累犯，依法應加重其刑。次查被告為中度智能障礙者，有殘障
    手冊影本乙紙附卷可考，且本院前以八十七年度易字第四三六七號審理被告竊盜
    案件時，曾依職權將被告送台灣省立草屯療養院鑑定，認綜合被告個人生活史及
    病史、身體及神經學檢查、實驗室檢查、心理測驗與精神狀態檢查結果，認被告
    於行為時對外界事物之認知及判斷能力較常人明顯減弱，應已達精神耗弱之程度
    ，有該院八十八年一月二十五日草療精字第三五六號函附被告精神鑑定報告書附
    於該案卷內，此經本院調取該案卷宗查閱無誤，並取前開精神鑑定報告書影本乙
    份附卷可按，參以被告之父邵義男於被告前另犯竊盜案件經本院於九十一年三月
    五日以九十年度易字第三七八八號審理時到庭陳稱：上開鑑定後，雖有帶被告前
    往光田醫院看診，但沒有什麼效果等語，有該刑事判決及審判筆錄影本各乙份附
    卷可考，足認本件被告於行為時應已達精神耗弱之程度，依法減輕其刑，並依規
    定先遞加再減。爰審酌被告有違反電信法案件前科，並為中度智能障礙者，及其
    犯罪之動機、目的、手段、所生危害及犯罪後態度等一切情狀，量處如主文所示
    之刑，並諭知易科罰金之折算標準，以資懲儆。扣案之電話機一具（含線），依
    電信法第六十條之規定應予宣告沒收。
三、據上論斷，應依刑事訴訟法第二百九十九條第一項前段，電信法第五十六條第一
    項、第六十條、刑法第十一條前段、第五十六條、第四十七條、第十九條第二項
    、第四十一條第一項前段、罰金罰鍰提高標準條例第二條，判決如主文。
中    華    民    國      九十一       年       七      月       三十   日
                                    臺灣臺中地方法院刑事第三庭
                                        法  官  朱  光  國
右正本證明與原本無異。
如不服本判決，應於判決送達後十日內向本院提出上訴狀( 應附繕本 )，上訴於臺灣
高等法院臺中分院。
                                        書記官
中    華    民    國      九十一       年       八      月      一      日
電信法第五十六條第一項：
意圖為自己或第三人不法之利益，以有線、無線或其他電磁方式，盜接或盜用他人電
信設備通信者，處五年以下有期徒刑，得併科新台幣一百五十萬元以下罰金。
                                                                        Ｂ
